---
title: "Métodos de Análisis de Datos"
author: "Ana Fernández Cruz, Jesús Gallego Olivas y Miguel Ángel Sánchez Alcázar."
output: html_document
---

A continuación, se detallan los diferentes apartados evaluables en el desarrollo de la práctica y su puntuación. La puntuación completa corresponde al correcto uso, y justificación, de cada una de las técnicas empleadas.

1. Uso de herramienta/s de control de versiones (1 punto)

Para el control de versiones utilizaremos github. El repositorio se encuentra en https://github.com/AnaFernandezCruz/MetodosAnalisisDatos

2. Definición de objetivos (1 punto)


3. Análisis exploratorio inicial (1 punto)

Antes de empezar a realizar la práctica tenemos que cargar los dataset incluidos en la página de Kaggle, unificarlos en un solo dataset y dividirlo en train/test/validación. Para ello:

```{r message=FALSE, warning=FALSE}
library(readr)

pathDatos = '/mnt/c/Users/msalc/Qsync/docmaster/curso/fundamentosAnalisisDatos/practicaModelado2/MetodosAnalisisDatos/Dataset/'
pathLocal = '/mnt/c/Users/msalc/Qsync/docmaster/curso/fundamentosAnalisisDatos/practicaModelado2/MetodosAnalisisDatos/'
fileTrain = paste(pathDatos,"train.csv",sep="", collapse = NULL)
fileTest = paste(pathDatos,"test.csv",sep="", collapse = NULL)
fileDatosPK = paste(pathDatos,"sample_submission.csv",sep="", collapse = NULL)
fileDatosTrainTest = paste(pathLocal,"train_test.csv",sep="", collapse = NULL)
fileDatosValidacion = paste(pathLocal,"validacion.csv",sep="", collapse = NULL)

train_kaggle <- read_csv(fileTrain)
head(train_kaggle)

test_kaggle <- read_csv(fileTest)
head(test_kaggle)

claves_primarias <- read_csv(fileDatosPK)
head(claves_primarias)

#Mergeamos el archivo de train y test ya que tienen las mismas columnas.
library(plyr)
test_kaggle <- join(test_kaggle, claves_primarias, by = c("Id", "Id"), type = "inner")
full_dataset <- union(train_kaggle, test_kaggle)
head(full_dataset)

```

Una vez tenemos los 3 csv unidos en uno, procedemos a separar los datos de validación.

```{r}
dt = sort(sample(nrow(full_dataset), nrow(full_dataset)*.1))

validacion<-full_dataset[dt,]
write.csv(validacion, fileDatosValidacion,row.names=F)

train_test<-full_dataset[-dt,]
write.csv(train_test, fileDatosTrainTest,row.names=F)

#Si queremos dividir el csv de train y test en dos csv independientes, haremos lo siguiente
train_test <- read_csv(fileDatosTrainTest)
dt = sort(sample(nrow(train_test), nrow(train_test)*.7))

train<-train_test[dt,]
test<-train_test[-dt,]

```



4. Detección, tratamiento e imputación de datos faltantes (1 punto)
5. Transformaciones de variables cuantitativas (1 punto)
6. Procesado de variables cualitativas (1 punto)
7. Selección de variables (1 punto)
8. Ajuste, interpretación y diagnosis del modelo de regresión lineal múltiple (2 puntos)
9. Valoración del profesor (1 punto)

