---
title: "Práctica Métodos de Análisis de Datos"
author: "Ana Fernández Cruz, Jesús Gallego Olivas y Miguel Ángel Sánchez Alcázar"
date: "12/6/2019"
output: html_document
---


Antes de proceder a realizar la práctica vamos a separar los datos de validación del resto. Para ello vamos a leer el archivo y vamos a filtrar los datos del último año y los vamos a guardar en un dataset llamado Validación. El resto de datos los utilizaremos durante la práctica y llamaremos a ese csv datos_practica.
```{r}
Life_Expectancy_Data <- read.csv("/media/anabanana/TOSHIBA EXT/Master/T1/FundamentosAnalisisDatos/4.MétodosAnálisisDatos/Practica/Life_Expectancy_Data.csv")

Validacion <- subset(Life_Expectancy_Data, Year== 2015)
write.csv(Validacion, "validación.csv")

#Resto de datos
Datos_estudio <- subset(Life_Expectancy_Data, Year != 2015)
write.csv(Datos_estudio, "datos_practica.csv")
```

1. Uso de herramienta/s de control versiones.

Para la correcta realización de la práctica vamos a utilizar github para realizar un control de versiones eficaz.

https://github.com/AnaFernandezCruz/MetodosAnalisisDatos

2. Definición de objetivos.


3. Análisis exploratorio inicial.


4. Detección, tratamiento e imputación de datos faltantes.

Para poder aplicar técnicas de imputación de datos faltantes tenemos que tener una idea de cuantos datos faltan en nuestro dataset. Para ello podemos hacer un resumen de todos nuestros datos usando summary(dataframe).

```{r}
summary(Datos_estudio)
```

Aunque si queremos el número total de NA en nuestro dataframe y la proporción de ellos, haremos:

```{r include=FALSE}
library(dplyr)
```

```{r message=FALSE, warning=FALSE}
#Obtenemos el número de NA en todo el dataframe
sum(is.na(Datos_estudio))

#Obtenemos la proporción de NA en todo el dataframe
mean(is.na(Datos_estudio))

#Usando la librería dplyr podemos obtener la proporción de NA por columnas
Datos_estudio %>% summarize_all(funs(sum(is.na(.)) / length(.)))
```

5. Transformaciones de variables cuantitativas.


6. Procesado de variables cualitativas.


7. Selección de variables


8. Ajuste, interpretación y diagnosis del model de regresión lineal múltiple.


9. Valoración del profesor.